# 如何理解新租赁准则的判断标准

提问人：Zhhaib730108 冰冰 时间：2023-04-18 01:50:27
陈版主，一家房地产开发公司，现处于拆迁补偿阶段，因拆迁面广，涉及被拆迁单位性质不同，有自然人个体户，有外资公司，有行政单位，所以补偿方式有两种，一种补现金，一种补房子：现在因为预计拆迁期三年，这三年安置费也分两种方式，一种给现金自行解决，但是行政单位就不能收现金，需房产开发公司按其规定租房安置，装修也按其行政单位的标准，房产开发公司只行使付款的义务，对租房无控制权，但租赁合同上的承租人是房产开发公司，现在请问，象这类租赁可以用简易办法确认租赁费吗，还是必须计使用权资产？实质也不是房产公司使用该租赁资产，且对该租赁资产无控制权。请陈版主回答，谢谢！

回答人：chenyiwei
在这种情况下，在该租赁安排中，房产开发公司是被安置的行政单位的代理人，仅仅起到代收代付款项的作用，而不是先从房源提供方租入房屋再转租给被安置方。因此，不适用租赁准则中关于转租赁的规定。